臺灣高雄地方法院刑事附帶民事訴訟判決
　　　　　　　　　　　　　　　　　　110年度附民字第230號
原　　　告　宜鼎發綠能科技有限公司

法定代理人　黃棟樑
被　　　告　林文彬　


上列被告因偽造文書案件（本院109年度金訴字第50號），經原
告提起附帶民事訴訟，請求侵權行為損害賠償，本院於民國111
年1月4日言詞辯論終結，判決如下︰　　　　　　　　
    主  文
原告之訴駁回。
    事實及理由
一、原告起訴主張：被告為址設高雄市○○區○○○街00號5樓
    「嘉祿發國際有限公司」（下稱嘉祿發公司）實際負責人，
    其明知其未獲原告之同意或授權，竟基於行使偽造私文書之
    犯意，冒用原告之名義，分別於附表所示時間、地點，持附
    表所示偽造原告名義之投資契約向邱玉梅、劉雲階、徐廷芳
    行使，藉以吸收如附表所示之資金，其所為損害原告之名譽
    ，爰依侵權行為之法律關係，請求被告賠償精神慰撫金等語
    ，並聲明：被告應給付原告新臺幣（下同）100 萬元，及自
    起訴狀繕本送達翌日起至清償日止按年息百分之5 計算之利
    息。
二、被告則以：被告有參與原告之籌設及營運，並曾於民國101
    年12月匯款5萬元予原告之法定代理人黃棟樑，作為原告之
    開辦費，被告為原告之實際負責人，有權使用原告之印章，
    並無偽造文書之行為，且被告所為並未使原告受有損害等語
    ，資為抗辯；並聲明：原告之訴駁回。
三、本院得心證之理由
  ㈠按附帶民事訴訟之判決，應以刑事訴訟判決所認定之事實為
    據，刑事訴訟法第500 條前段定有明文。查原告主張被告未
    經原告之同意或授權，基於行使偽造私文書之犯意，冒用原
    告之名義，於附表所示時間、地點，持附表所示偽造原告名
    義之投資契約向邱玉梅、劉雲階、徐廷芳行使，並因而取得
    如附表所示資金之事實，業經本院以109 年度金訴字第50號
    刑事判決認定屬實並判處罪刑，有本院上開刑事判決在卷為
    憑，原告此部分主張之事實，自堪信為真實。
  ㈡按因故意或過失，不法侵害他人之權利者，負損害賠償責任
    ；不法侵害他人之名譽、信用，被害人雖非財產上之損害，
    亦得請求賠償相當之金額，民法第184條第1項前段、第195
    條第1項前段固定有明文。惟按公司係依法組織之法人，其
    名譽遭受損害，無精神上痛苦之可言，自無依民法第195條
    第1 項規定請求精神慰藉金之餘地（最高法院62年台上字第
    2806號民事判例、103年度台上字第2434號、104年度台上字
    第599號、109年度台上字第3172號民事判決意旨可資參照）
    。原告既為依法組織之法人，依前揭說明，縱其名譽或信用
    因被告上開行為遭受損害，亦無精神上痛苦可言，自無依民
    法第195條第1項規定請求精神慰撫金之餘地，原告請求被告
    給付精神慰撫金100萬元，核屬無據，應予駁回。
四、據上論結，原告之訴為無理由，依刑事訴訟法第502條第1項
    ，判決如主文。
中    華    民    國  111    年    2    月    11    日  
              刑事第二庭  審判長法  官  吳佳頴
                                法  官  林裕凱
                                法  官  林于心
以上正本證明與原本無異。
如不服本判決應於收受本判決後20日內向本院提出上訴書狀，並
應敘述具體理由，如未敘述上訴理由者，應於上訴期間屆滿後20
日內補提理由書狀於本院（均須按他造當事人之人數附繕本）「
切勿逕送上級法院」。
因疫情而遲誤不變期間，得向法院聲請回復原狀。
中    華    民    國   110   年    2     月    11    日
                                書記官  郭素蓉
附表
┌──┬────────┬──────┬────┬────┬──────┬────────┬─────┐
│編號│偽造之文書名稱  │立約日期    │契約金額│行使對象│行使地點    │偽造之印文及數量│證據卷頁  │
│    │                │            │        │        │            │                │          │
├──┼────────┼──────┼────┼────┼──────┼────────┼─────┤
│ 1  │宜鼎發公司投資契│103年9月15日│30萬元  │邱玉梅  │高雄市岡山區│無（其上乃蓋用嘉│109年度他 │
│    │約書「政府公共建│            │        │劉雲階  │登科街102號 │祿發公司之公司章│字第2060號│
│    │築太陽能光電（太│            │        │        │            │及林文彬之私章）│卷二第261 │
│    │陽能充電站）示範│            │        │        │            │                │至262頁   │
│    │設置工程標案及綠│            │        │        │            │                │          │
│    │能植物工廠建構與│            │        │        │            │                │          │
│    │開發」          │            │        │        │            │                │          │
│    │                │            │        │        │            │                │          │
├──┼────────┼──────┼────┼────┼──────┼────────┼─────┤
│ 2  │宜鼎發公司投資契│102年10月17 │20萬元  │徐廷芳  │高雄市岡山區│無（契約書已由被│無        │
│    │約書            │日          │        │        │柳橋西路22之│告取回，徐廷芳未│          │
│    │                │            │        │        │2 號3樓     │提供契約書）    │          │
├──┼────────┼──────┼────┼────┼──────┼────────┼─────┤
│ 3  │宜鼎發公司投資契│103年8月4日 │20萬元  │徐廷芳  │同上        │「宜鼎發綠能科技│109年度他 │
│    │約書「政府公共建│            │        │        │            │有限公司」印文1 │字第2060號│
│    │築太陽能光電（太│            │        │        │            │枚              │卷二第337 │
│    │陽能充電站）示範│            │        │        │            │                │至339頁   │
│    │設置工程標案及綠│            │        │        │            │                │          │
│    │能植物工廠建構與│            │        │        │            │                │          │
│    │開發」          │            │        │        │            │                │          │
├──┼────────┼──────┼────┼────┼──────┼────────┼─────┤
│ 4  │同上            │103年10月4日│30萬元  │徐廷芳  │同上        │同上            │同上他字卷│
│    │                │            │        │        │            │                │第341頁至 │
│    │                │            │        │        │            │                │第343頁   │
└──┴────────┴──────┴────┴────┴──────┴────────┴─────┘